【裁判字號】    97,交聲,1367
【裁判日期】    970523
【裁判案由】    聲明異議
【裁判全文】
臺灣臺中地方法院交通事件裁定        97年度交聲字第1367號
原處分機關  交通部公路總局臺中區監理所
異  議  人
即受處分人  甲○○
上列異議人即受處分人因違反道路交通管理處罰條例案件，對於
交通部公路局臺中區監理所民國97年4月10日所為之裁決書（中
監違字第裁60─HC0000000號），聲明異議，本院裁定如下：
    主      文
異議駁回。
    理      由
一、原處分意旨略以: 異議人即受處分人（下稱受處分人）甲○
    ○於民國96年9月25日10時50分許，在臺中縣大雅鄉○○街
    109號旁處因「在設有禁止停車標線處停車」違規，經臺中
    縣警察局豐原分局依違反道路交通管理處罰條例第56條第1
    項第4款逕行舉發。本案車主林雨珮於期限內到案辦理轉歸
    責駕駛人即受處分人甲○○，本所遂於97年4月10日以中監
    違字第裁60─HC0000000號裁決書裁處駕駛人罰鍰新臺幣9百
    元整，逾期依裁決書處罰主文裁處。
二、聲明異議意旨略以：本罰單所列違規事實內容，為在設有禁
    止停車標誌之處停車，惟令其不解為停車地點，車前有紅線
    ，車後下方無紅線，試問車前下方所壓紅線有多長，後車下
    方無紅線有多長，請舉發單位舉證，如此草率開單，實有不
    服。本車因驗車才得知仍有罰單2張未繳納，因而遭監理所拒
    絕驗車，監理所稱須繳納罰單始能驗車，如因此逾期驗車仍
    需處罰，此規定是否合理，爰依法聲明異議等語。
三、按在設有禁止停車標誌、標線之處所不得停車，道路交通安
    全規則第112條第1項第4款定有明文。次按汽車駕駛人停車
    時，在設有禁止停車標誌、標線之處所停車者，處新臺幣60
    0元以上1,200元以下罰鍰，道路交通管理處罰條例第56條第
    1項第4款定有明文。
四、經查，本件受處分人所有之上開車牌號碼OU-5992號自用小客
    車，於96年9月25日10時50分許，停放在臺中縣大雅鄉○○街
    109號旁路面繪有禁止停車紅線之路段上等情，有臺中縣警察
    局舉發違反道路交通管理事件通知單1紙及逕行舉發之採證照
    片2張在卷可稽，且受處分人對於前開自用小客車於上述時
    、地停車之事實亦不爭執，自堪採認。受處分人雖辯稱停車
    地點車前有紅線、車後下方無紅線，車前下方所壓紅線有多
    長，後車下方無紅線有多長云云。惟依卷附採證照片2張，
    其中之1張，車牌號碼OU-5992號自用小客車的車頭部分，確
    有停放在禁止停車紅色標線上，且該紅色標線劃置清楚，按
    通常人之注意，一望可知該紅色標線。而另一張，雖該車輛
    後半部下方地面並無紅線，惟標誌、標線、號誌之設置目的
    ，在於提供車輛駕駛人及行人有關道路路況之警告、禁制、
    指示等資訊，以便利行旅及促進交通安全，禁止停車線，用
    以指示禁止停車路段，道路交通標誌標線號誌設置規則第2
    條及第168條分別定有明文。禁制標誌為一般處分，經主管
    機關公告於人民知悉時即已對外生效，人民即有遵守義務；
    是以系爭舉發地點，已確實設有禁止停車標誌供駕駛人遵循
    辨識，即非可供停放車輛之處，且受處分人停放車輛之位置
    係位於本不得停車之紅色標線上，縱其車輛後半部之下方地
    面並無紅線，仍無悖於違規事實之認定，本件受處分人在禁
    止停車標線處停車之違規客觀事實明確。原處分機關依據道
    路交通管理處罰條例第56條第1項第4款規定，裁處罰鍰900
    元之處分，應予維持，故本件異議為無理由，應予駁回。
據上論斷，應依道路交通管理處罰條例第87條第2項、道路交通
案件處理辦法第19條，裁定如主文。
中    華    民    國    97    年    5     月    23    日
                  交通法庭  法  官  許月馨
以上正本證明與原本無異。
如不服本裁定，應於裁定送達後5日內向本院提出抗告狀。
中    華    民    國    97    年    5     月    23    日
                            書記官  黃美雲


司法院資訊處製作；財團法人民間司法改革基金會備份。
